【裁判字號】    89,親,30
【裁判日期】    890921
【裁判案由】    否認子女
【裁判全文】
臺灣臺中地方法院民事判決  八十九年度親字第三十號
    原        告  丙○○
    訴 訟 代理人  戊○○
    被        告  丁○○
    兼法定代理人  乙○○
                          右二.
                          路一.
右當事人間請求否認子女事件，本院判決如左：
    主      文
確認被告丁○○（民國八十三年八月二十二日生）非原告之婚生女。
訴訟費用由被告負擔。
    事      實
甲、原告方面：
  一、聲明：如主文第一項所示。
  二、陳述：原告與被告乙○○於民國七十二年一月十七日結婚，嗣於八十四年十一
            月二日辦理離婚登記。於婚姻關係存續中，被告乙○○於八十三年八月
            二十二日產下被告丁○○，惟被告乙○○於七十二年七月底即離家出走
            ，雙方未再同居亦未曾聯絡，是被告丁○○係被告乙○○在外另與他人
            發生性行為致懷孕，而非自原告受胎所生。原告於八十九年五月二十三
            日接獲臺中縣豐原市戶政事務所來函通知原告有關被告丁○○之出生登
            記事，始知悉被告丁○○出生之情事，為此爰依民法第一千零六十三條
            第二項之規定，起訴請求如訴之聲明所示。
  三、證據：提出戶籍謄本二份、離婚事件起訴狀影本一份為證。
乙、被告方面：
  一、聲明：駁回原告之訴。
  二、陳述：被告丁○○確非原告所生之女。
丙、本院依職權函請法務部調查局鑑定兩造之血緣關係。
    理      由
一、原告起訴主張：原告與被告乙○○於七十二年一月十七日結婚，惟被告乙○○於
    七十二年七月底即離家出走，雙方未再同居亦未曾聯絡，並於八十四年十一月二
    日辦理離婚登記，而被告乙○○於八十三年八月二十二日產下之被告丁○○，雖
    係在原告與被告乙○○之婚姻關係存續中所受胎，推定為原告之女，然被告丁○○實非原告所生，且原告在八十九年五月二十三日接獲臺中縣豐原市戶政事務所
    來函通知原告有關被告丁○○之出生登記事，始知悉被告丁○○出生之事實，業
    經原告提出戶籍謄本二份、離婚事件起訴狀影本一份為證，復經被告乙○○到庭
    自承：「丁○○不是我與原告所生之女」等語明確，再觀諸本院依職權函請法務
    部調查局鑑定結果認為：「丁○○之STR式FGA、TPOX、CSF1PO、D5S818、D13S31
    7、D7S820、D8S1179、D21S433 型別與丙○○之各項相對應之型別均矛盾，因此
    認為丁○○不可能為乙○○與丙○○二者所生」等情，此有該局八十九年八月二
    十二日（89）陸（四）字第89052454號鑑定通知書一紙在卷足憑，是原告主張被
    告丁○○非自原告受胎所生，應堪採信。
二、按妻之受胎，係在婚姻關係存續中者，推定其所生子女為婚生子女。前項推定，
    如夫妻之一方能證明妻非自夫受胎者，得提起否認之訴。但應於知悉子女出生之
    日起，一年內為之。民法第一千零六十三條第一項、第二項分別定有明文。經查
    ，被告丁○○非自原告受胎已如前述，故原告於八十九年五月二十三日知悉起一
    年內提起本件否認子女訴訟，依前揭法律規定，為有理由，應予准許。
據上論結，本件原告之訴為有理由，依民事訴訟法第七十八條、八十五條第一項前段
，判決如主文。
中      華      民      國    八十九    年      九      月    二十一    日
                                臺灣臺中地方法院家事法庭
~B法      官  周瑞芬
右為正本係照原本作成
如對本判決上訴須於判決送達後廿日內向本院提出上訴狀
中      華      民      國    八十九    年      九      月    二十一    日
~B法院書記官


司法院資訊處製作；財團法人民間司法改革基金會備份。
